Inventaris van het archief van het Centraal Distributiekantoor, (1937) 1939-1950 (1955)
Nationaal Archief, Den Haag
Ter uitvoering van artikel 11 van de Distributiewet 1939 werd in augustus 1939 het land (1054 gemeenten) in 480 distributiekringen verdeeld bij Koninklijk Besluit. Ten aanzien van de leiding van de kring en de kostenverdeling tussen de gemeenten waaruit de kring was samengesteld werden gemeenschappelijke regelingen getroffen. In het algemeen kwamen deze gemeenschappelijke regelingen inhoudelijk overeen. Twee hoofdvormen zijn te onderscheiden: in het ene geval werd de burgemeester van de centrale gemeente hoofd van de distributiekring; en het andere geval fungeerde een commissie, bestaande uit de burgemeesters van de samengevoegde gemeenten, als hoofd van de distributiekring. Tijdens de distributieperiode 1939-1950 is het aantal kringen en de samenstelling daarvan herhaaldelijk gewijzigd. Op het einde van de distributieperiode was het aantal kringen van 480 teruggebracht tot 89 distributiekringen.
In de inventaris zijn een aantal voorbeeld-dossiers ten aanzien de kringvorming opgenomen, zie inv.nrs. 191-193.
Koninklijke Besluiten van 29 augustus 1939, nrs. 2-10 inzake gemeenschappelijke regelingen distributiekringen
Financiering
Tegemoetkomingsbesluit Distributiewet 1939, Stb. 1939/
Tegemoetkomingsbeschikking Distributiewet 1939
Distributieheffingsbesluit 1939 van 29 augustus 1939, Stb. 1939/679X
Toelichting: gaf uitvoering aan artikel 10, lid 1 van de distributiewet 1939 bestrijding van kosten verbonden aan de uitvoering van de Distributiewet door middel van heffingen aan het bedrijfsleven. Uitvoering van dit besluit was in handen van de rijksbureaus voor handel en nijverheid en niet van toepassing op de uitvoerende werkzaamheden van het CDK.
Doelmatige distributie van goederen
Distributieregelingsbeschikking 1939, Stc. 1939/168, Stc. 1939/172
Distributieregelingsbeschikking 1941, Stc. 1941/93
Distributieregelingsbesluit 1945, Stc. 1945/22
Distributieregelingsbeschikking 1945, Stc. 1945/92
Distributieregelingsbeschikking 1946, Stc. 1946/176
Distributieregelingsbeschikking 1947, Stc. 1947/246
Distributiestamkaartenbeschikking 1939, Stc. 1939/633
Tweede Distributiestamkaartenbeschikking 1943
Deze beschikking is niet gepubliceerd geweest in de Staatscourant.
Tweede Distributiestamkaartenbeschikking 1946
Deze beschikking betrof geen algemene uitreiking van distributiestamkaarten, maar had slechts betrekking op na-uitreikingen en de inlevering.
, Stc. 1946/96
Handhaving van de distributiebepalingen
Verordening van den Rijkscommissaris voor het bezette Nederlandsche gebied betreffende de bevoegdheden van de Secretarissen-Generaal van de Nederlandsche Departementen van Algemeen Bestuur, V.B. van 22 juni, 1940, nr 23.
Algemeen Verordeningsbesluit, 1940 V. 110/1940
Economisch Sanctie Besluit, 1941 V. 174/1941
Wet op de Economische Delicten, 1950 K 258
Beschrijving van de series en archiefbestanddelen
- Niet naar onderwerp ingedeelde stukken, 1.
  - Circulaires, 1.1
    - Circulaires en persberichten van het Centraal Distributiekantoor te Den Haag en te Zwolle aan de burgemeesters en hoofden van de distributiediensten., 1939-1950; 1-60; 60 pakken
      Zie ook de opgaven van verzonden persberichten en circulaires die een nadere toegang vormen op de chronologische serie circulaires (inv.nrs. 61 - 72) en de onderwerpstaten (inv.nrs. 73 - 86)
      - 1939 apr 30-1939 okt 3, nrs. 1 - 120, 1
      - 1939 okt 5-1939 dec 20, nrs. 121 - 230, 2
      - 1939 dec 20-1940 feb 21, nrs. 231 - 336, 3
      - 1940 feb 24-1940 mei 8, nrs. 337 - 421, 4
      - 1940 mei 17-1940 jun 17, nrs. 422 - 521, 5
      - 1940 jun 19-1940 jul 20, nrs. 522 - 640, 6
      - 1940 jul 20-1940 aug 9, nrs. 641 - 720, 7
      - 1940 aug 9-1940 sep 2, nrs. 721 - 830, 8
      - 1940 sep 2-1940 sep 17, nrs. 831 - 910, 9
      - 1940 sep 18-1940 okt 4, nrs. 911 - 1020, 10
      - 1940 okt 4-1940 okt 24, nrs. 1021 - 1130, 11
      - 1940 okt 24-1940 nov 7, nrs. 1131 - 1230, 12
      - 1940 nov 7-1940 nov 27, nrs. 1231 - 1340, 13
      - 1940 nov 27-1940 dec 13, nrs. 1341 - 1460, 14
      - 1940 dec 16-1941 jan 10, nrs. 1461 - 1590, 15
      - 1941 jan 9-1941 feb 5, nrs. 1591 - 1730, 16
      - 1941 feb 5-1941 mrt 6, nrs. 1731 - 1860, 17
      - 1941 mrt 6-1941 mrt 28, nrs. 1861 - 1980, 18
      - 1941 mrt 28-1941 apr 17, nrs. 1981 - 2079, 19
      - 1941 apr 17-1941 mei 2, nrs. 2081 - 2190, 20
      - 1941 mei 2-1941 mei 17, nrs. 2191 - 2320, 21
      - 1941 mei 16-1941 jun 12, nrs. 2321 - 2470, 22
      - 1941 jun 12-1941 jul 5, nrs. 2471 - 2590, 23
      - 1941 jul 4-1941 jul 25, nrs. 2591 - 2720, 24
      - 1941 jul 25-1941 aug 19, nrs. 2721 - 2877, 25
      - 1941 aug 21-1941 sep 18, nrs. 2878 - 3040, 26
      - 1941 sep 19-1941 okt 11, nrs. 3041 - 3200, 27
      - 1941 okt 15-1941 nov 7, nrs. 3201 - 3380, 28
      - 1941 nov 6-1941 dec 6, nrs. 3381 - 3590, 29
      - 1941 dec 8-1942 jan 8, nrs. 3591 - 3820, 30
      - 1942 jan 8-1942 feb 13, nrs. 3821 - 4050, 31
      - 1942 feb 13-1942 mrt 6, nrs. 4051 - 4190, 32
      - 1942 mrt 6-1942 apr 24, nrs. 4191 - 4499, 33
      - 1942 apr 24-1942 mei 16, nrs. 4501 - 4700, 34
      - 1942 mei 16-1942 jun 5, nrs. 4701 - 4870, 35
      - 1942 jun 5-1942 jul 6, nrs. 4871 - 5050, 36
      - 1942 jul 6-1942 jul 30, nrs. 5051 - 5200, 37
      - 1942 jul 30-1942 aug 27, nrs. 5201 - 5350, 38
      - 1942 aug 29-1942 sep 30, nrs. 5351 - 5500, 39
      - 1942 okt 1-1942 okt 30, nrs. 5501 - 5650, 40
      - 1942 okt 30-1942 nov 28, nrs. 5651 - 5790, 41
      - 1942 nov 28-1942 dec 16, nrs. 5791 - 5900, 42
      - 1942 dec 16-1943 jan 11 1942, nrs. 5901 - 6040, 43
      - 1943 jan 11-1943 feb 25, nrs. 6041 - 6391, 44
      - 1943 mrt 2-1943 apr 29, nrs. 6394 - 6700, 45
      - 1943 aug 13-1943 nov 11, nrs. 6701 - 6999, 46
      - 1943 nov 11-1944 jan 10, nrs. 7000 - 7200, 47
      - 1944 jan 12-1944 mei 6, nrs. 7201 - 7549, 48
      - 1944 mei 8-1944 sep 23, nrs. 7550 - 7999, 49
      - 1944 sep 25-1945 aug 10, nrs. 8001 - 8500, 50
      - 1945 aug 10-1945 okt 16, nrs. 8501 - 8711, 51
      - 1944 dec 7 -1945 nov 15, nrs. 20000 - 20551, 52
      - 1945 nov 15-1946 mei 23, nrs. 20553 - 21299, 53
      - 1946 mei 23-1946 okt 18, nrs. 21300 - 21800, 54
      - 1946 okt 18-1947 apr 3, nrs. 21801 - 22200, 55
      - 1947 mrt 15-1947 aug 20, nrs. 22201 - 22600, 56
      - 1947 aug 20-1948 jan 28, nrs. 22601 - 23000, 57
      - 1948 jan 29-1948 juli 20, nrs. 23001 - 23400, 58
      - 1948 jul 20-1949 mrt 10, nrs. 23401 - 23800, 59
      - 1949 mrt 10-1950 apr 4, nrs. 23801 - 24052, 60
    - Lijsten van verzonden circulaires en persberichten aan burgemeesters en hoofden van distributiediensten., 1940-1950; 61-68; 8 omslagen
      Vanaf november 1940 werd als bijlage van het weekoverzicht van verantwoordingsstaten een opgave opgenomen van verzonden persberichten en circulaires. Deze bijlagen zijn uit de chronologische serie circulaires gelicht en afzonderlijk beschreven teneinde te dienen als nadere toegang op de chronologische serie. De opgaven werden tweewekelijks opgemaakt en verzonden naar de distributiediensten. De opgaven vermelden: datum - nummer circulaire - onderwerpsaanduiding.
      - 1940, 61
      - 1941, 62
      - 1942, 63
      - 1943, 64
      - 1944, 65
      - 1945, 66
      - 1946-1947, 67
      - 1948-1950, 68
    - Circulaires en persberichten van het Centraal Distributiekantoor te Groningen aan de distributiediensten in de provincies Groningen, Friesland, Drenthe, Overijssel en Oost-Gelderland, genummerd 10000 - 10346., 1944 nov 14-1945 jul 11; 69; 1 pak
    - Circulaires en persberichten van het Centraal Distributiekantoor in 's-Hertogenbosch/Vught aan burgemeesters en hoofden van distributiediensten in het bevrijde Nederlandse gebied, genummerd BN 1 - BN 977., 1944 nov 24-1946 jan 31; 70-71; 2 omslagen
      Bij besluit van het College van Algemeene Commissarissen voor Landbouw, Handel en Nijverheid werd op 15 december 1944 voor het bevrijde Nederlandse gebied het CDK voor het bevrijde Nederlandsche Gebied opgericht (zie circulaire BN 28 van 16 december 1944). M.i.v. 1 februari 1946 werd het CDK Vught geliquideerd. Taken gingen over naar het CDK te 's-Gravenhage (circulaire BN 975 van 28 januari 1946).
      - 1944 nov 24-1945 jul 31, nrs BN 1 - BN 400, 70
      - 1945 aug 1-1946 jan 31, nrs. BN 401 - BN 977, 71
    - Opgaven van verzonden cirulaires en persberichten in het tijdvak van 24 november 1944 tot en met 15 januari 1946., 1944-1946; 72; 1 omslag
    - Onderwerpstaten van verzonden circulaires en persberichten., 1939-1942; 73-86; 13 omslagen en 1 pak
      Deze onderwerpstaten zijn vermoedelijk door de interne administratie van het CDK opgesteld om te dienen als nadere toegang op de verzonden circulaires.
      - circulaires, nrs. 1 - 352, 73
      - circulaires, nrs. 353 - 1000, 74
      - circulaires, nrs. 1001 - 1303, 75
      - circulaires, nrs. 1304 - 2787, 76
      - circulaires, nrs. 2788 - 4983, 77; 1 pak
      - circulaires, nrs. 4984 - 5905, 78
      - circulaires, nrs. 5906 - 6955, 79
      - circulaires, nrs. 6956 - 7220A, 80
      - circulaires, nrs. 7221 - 7999A, 81
      - circulaires, nrs. 8000 - 8711, 82
      - circulaires, nrs. 20000 - 20731, 83
      - circulaires, nrs. 20732 - 21941, 84
      - circulaires, nrs. 21942 - 22440, 85
      - circulaires, nrs. 22441 - 23062, 86
    - Onderwerpstaten van verzonden circulaires en persberichten van het Centraal Distributiekantoor voor het bevrijde Nederlandse gebied in Vught., 1944; 87; 1 omslag
      Zie circulaires inv. nr. 70 - 71.
    - Onderwerpstaten van verzonden circulaires en persberichten van het Centraal Distributiekantoor te Groningen., 1944-1945; 88; 1 omslag.
      Zie circulaires inv. nr. 69.
  - Verslagen, 1.2
    - Maandverslagen van het Centraal Distributiekantoor en de daaronder ressorterende bureaus en secties., 1939-1944; 89; 1 omslag
      Zeer onvolledig.
    - Notulen van vergaderingen met externe relaties, 1939-1949; 90-105; 16 omslagen
      - Adviescommissie inzake kruideniers- en grossiersaangelegenheden voor de provincies Friesland en Groningen, 1945-1946, 90
      - Algemeene Contact-Commissie voor de Bakkerij in Den Haag, 1940-1941, 91
      - Centraal Bureau Kruideniersbedrijf, 1941, 92
      - Centrale Controle Dienst (CCD), 1948, 93
      - Contact-Commissie in de provincie Groningen, 1946, 94
      - Hoofdbedrijfschap voor Akkerbouwproducten, 1944, 95
      - Hoofden en leiders van de distributiediensten, 1941, 96
      - Hoofdinspectie Zwolle, 1946, 97
      - Loket-Commissie, 1942, 98
      - Nederlandsche Akkerbouw Centrale, 1939, 99
      - Provinciale voedselcommissarissen, 1943, 100
      - Rijksbureaus voor Handel en Nijverheid, 1940-1949, 101
      - Vertegenwoordigers van de ambtenarenbonden, 1946-1949, 102
      - Vertegenwoordigers van de grote steden, 1940-1947, 103
      - Vertegenwoordigers van Rotterdamse scheepswerven, 1947, 104
      - Vertegenwoordigers van vakgroepen detailhandel en groothandel in kruidenierswaren, 1944, 1947-1948, 105
    - Notulen van vergaderingen van interne commissies, afdelingen, afdelingen en buitendiensten van het CDK, 1939-1949; 106-113; 9 omslagen
      - Bureau controle overtredingen, sectie buitendienst, districts- en rayonhoofden, 1940-1942, 106
      - Commissie voor distributiezaken, 1941 jul-1941 aug, 107
      - Commissie overtredingen en straffen, 1941 jul., 108
      - Commissie distributiekringen en financiële aangelegenheden (Commissie II), 1941 jul-1942 apr., 109
      - Commissie samenwerking buitendiensten, 1941 jul-1942 feb., 110
      - Directie met bureau- en sectiehoofden, 1939-1949, 111
      - (Hoofd-)inspecteurs, 1945, 112
      - Technische commissie CDK, 1939-1940, 113
    - Jaarverslag van de hoofdinspectie West over het jaar 1946., 1947; 114; 1 stuk
    - Jaarrapport van het CDK over het jaar 1947., 1948; 115; 1 katern
  - Correspondentie, 1.3
    - Brief- en notawisseling met het ministerie van Economische Zaken, van Handel, Nijverheid en Scheepvaart en van Handel en Nijverheid., 1938-1954; 116-121; 5 pakken
      - met de secretaris-generaal, 1938-1942, 116
      - met de secretaris-generaal, 1943-1950, 117
      - met de directeur-generaal van Handel en Nijverheid, 1939-1954, 118
      - met de hoofden der afdelingen, 1939-1953, 119
      - met de hoofden der afdelingen, 1939-1953, 120
      - met de minister, 1945-1951, 121
    - Ingekomen en minuten van uitgaanden brieven., 1939-1951; 122-130; 9 pakken
      De algemene serie ingekomen en minuten van uitgaande brieven is per jaar alfabetisch geordend op naam van de afzender en/of geadresseerde.
      - 1939, 122
      - 1940, 123
      - 1941, 124
      - 1942, 125
      - 1943, 126
      - 1944, 127
      - 1945-1946, 128
      - 1947-1949, 129
      - 1950-1951, 130
    - Ingekomen en minuten van uitgaande brieven., 1939-1951; 131-137; 9 pakken
      Algemene briefwisseling geordend op Nederlandse relaties.
      - Distributiekantoren, 1939-1941, 131
      - Distributiekantoren, 1942-1943, 132
      - Distributiekantoren, 1944-1950, 133
      - Nationaal-Socialistische Beweging, 1940-1945, 134
      - Regeringscentrales/bedrijfschappen, 1940-1950, 135
      - Rijksbureau voor de Voedselvoorziening in Oorlogstijd en taakopvolgers, 1939-1949, 136
      - Rijksbureaus, 1940-1949, 137
    - Ingekomen en minuten van uitgaande brieven., 1940-1945; 138-141; 3 omslagen en 1 pak
      Algemene briefwisseling met Duitse bezettingsautoriteiten.
      - 1940-1941, 138
      - 1942, 139; 1 pak
      - 1943, 140
      - 1944-1945, 141
    - Brieven inzake verzoeken om bemiddeling, ingekomen bij het Rijkscommissariaat, die ter afdoening doorgezonden zijn aan het CDK, alsmede de concepten van uitgaande brieven van het CDK aan betrokkenen., 1941; 142; 1 omslag
- Naar onderwerp ingedeelde stukken, 2.
  - Interne organisatie, 2.1
    - Beschikkingen van de secretaris-generaal betreffende de instelling van het Centraal Distributiekantoor als onderafdeling van de afdeling Middenstand van de Directie van Handel en Nijverheid en als afdeling van het Departement van Handel, Nijverheid en Scheepvaart., 1939, 1942; 143; 2 stukken
    - Stukken betreffende instelling, instructie en werkwijze van distributiecommissarissen en inspecteurs., 1939-1940; 144; 1 omslag
    - Stukken betreffende de interne (re-)organisatie van het CDK., 1940-1949; 145; 1 pak
    - Stukken betreffende instelling, (re-)organisatie, taken, werkwijze en liquidatie van de Inspectie voor de Distributie en van de Afdeling Buitendienst (Controle Overtredingen) van het CDK., 1941-1949; 146-147; 2 omslagen
      - Instelling, organisatie en werkwijze, 146
      - Instructies, genummerd 1 - 32, 147
    - Stukken betreffende instelling en werkzaamheden van de bezuinigingscommissie-CDK (Commissie Verwoerd), 1946-1949; 148-151; 1 omslag en 3 pakken
      - instelling en opheffing, 1946-1949, 148; 1 omslag
      - notulen, 1946 aug-1949 apr, 149
      - wijziging en liquidatie distributie-apparaat, 1946-1949, 150
      - maatregelen ten aanzien van distributie van afzonderlijke produkten, 1946-1949, 151
    - Stukken betreffende organisatie, werkwijze en liquidatie van de bijkantoren., 1947; 152; 1 omslag
    - Stukken betreffende bezwaren van de directie van het CDK tegen het rapport van de Bezuinigingscommissie-CDK inzake wijzigingen in het huidige distributiesysteem., 1947; 153; 1 omslag
    - Stukken betreffende instelling en opheffing van de subcommissie voor het onderzoek van het liquidatieplan van het distributie-apparaat., 1948; 154; 1 omslag
      De subcommissie werd geïnstalleerd door de voorzitter van de bezuinigingscommissie-CDK op 24 november 1948 en werd belast met het beoordelen van de distributie-technische uitvoerbaarheid van het liquidatieplan.
    - Stukken betreffende de geschiedschrijving van het Centraal Distributiekantoor., (1950); 155; 1 pak
  - Gebouwen, administratie, personeel en archief, 2.2
    - Stukken betreffende de mechanisering van de distributie-administratie., 1939; 156; 1 omslag
    - Stukken betreffende richtlijnen voor postbehandeling, inrichting en beheer van het archief., 1939-1940; 157; 1 omslag
    - Dagbulletins van het Centraal Distributie Kantoor bestemd voor het personeel, genummerd 1 - 533., 1939-1947; 158-159; 2 pakken
      - nrs. 1 - 350, 158
      - nrs. 351 - 533, 159
    - Stukken betreffende huisvesting en inrichting van het hoofdkantoor en de bijkantoren van het CDK., 1943-1949; 160; 1 omslag
    - Mededelingen, circulaires ten behoeve van het personeel, genummerd 1 - 373., 1946-1949; 161; 1 pak
  - Voorlichting en publiciteit, 2.3
    - Ingekomen brieven betreffende schriftelijke vragen inzake distributie-aangelegenheden gericht aan de Radio Omroep Controle Commissie en ter behandeling toegezonden aan het CDK, 1938-1939; 162; 1 omslag
    - Teksten van radioredes door de minister van Economische Zaken betreffende de distributie van levensmiddelen., 1939; 163; 1 omslag.
    - Distributie Courant, weekblad ter voorlichting van detaillisten en andere belanghebbenden., 1940-1949; 164-167; 4 pakken
      De Distributie-Courant ging in 1949 over in De Raadgever.
      - eerste en tweede jrg., 1940-1942, 164
      - derde en vierde jrg., 1942-1944, 165
      - vijfde en zesde jrg., 1944-1947, 166
      - zevende en achtste jrg., 1947-1949, achtste jrg., De Raadgever voor de Kleinhandel., 167
    - Persberichten en raambiljetten., 1945; 168; 1 omslag
    - Kranteknipsels., 1940-1950; 169-170; 2 pakken
      - 1940-1946, 169
      - 1947-1948, 170
    - Mededeeling van het Departement van Handel, Nijverheid en Scheepvaart, Het Centraal Distributie Kantoor, voorlichtingsbrochure over de werkzaamheden van het CDK, gestencild., 1941; 171; 1 stuk
    - Stenografisch verslag van een persconferentie, waarin De Hoo, directeur van het CDK, beschouwing geeft over de vereenvoudiging van de bonaanwijzing., 1941; 172; 1 stuk
    - Verslag van een vergadering van de hoofdinspecteur voor de distributie in het oosten en diverse leiders van distributiediensten inzake het gemeenschappelijk publiceren van distributienieuws in de regionale pers., 1942; 173; 1 stuk
    - De beteekenis van den groothandel in kruidenierswaren, voorlichtingsbrochure van de vakgroep "Groothandel in kruidenierswaren", 1943; 174; 1 stuk
    - Some remarks on rationing technics in the Netherlands, nota van de Afdeling Voorlichting van het CDK., 1955; 175; 1 stuk
  - Organisatie en financiering van het distributiekantoor, 2.4
    - Wettelijke en organisatorische voorbereiding, 2.4.1
      - Stukken betreffende distributiemaatregelen tijden de Eerste Wereldoorlog 1914 - 1918., 1937-1939; 176-177; 1 omslag
        - historische overzichten betreffende distributiemaatregelen tijden de Eerste Wereldoorlog, 1914-1918, 176
        - voorbeelden van bonmateriaal, 1914-1918, 177
      - Stukken betreffende voorbereidingen van distributiemaatregelen in de grote steden., 1937-1940; 178; 1 omslag
      - Stukken betreffende de totstandkoming van de distributie-wetgeving., 1938-1939; 179-180; 1 pak en 1 omslag
        - distributie-wet 1939, 179; 1 omslag
        - prijsopdrijvings- en hamsterwet 1939; wet economische verdedigingsvoorbereiding 1938, 180
      - Stukken betreffende de organisatie van de economische verdedigingsvoorbereiding., 1938-1939; 181; 1 omslag
      - Stukken betreffende door de afdeling Middenstand (distributie) van het Departement van Economische Zaken voor te bereiden maatregelen in verband met uitvoering van de distributiewet 1939, 1938-1939; 182; 1 omslag
      - Stukken betreffende distributiemaatregelen in diverse Europese landen., 1938-1940; 183; 1 omslag
        Geordend per land.
      - Stukken betreffende regelingen ten aanzien van vervoer van goederen en het beschikbaarstellen van transportmiddelen, 1939-1940; 184; 1 omslag
      - Stukken betreffende de voorbereiding van de organisatie van de voedselvoorziening in oorlogstijd, alsmede betreffende besprekingen tussen het Rijksbureau Voorbereiding Voedselvoorziening in Oorlogstijd (RVVO) en het Bureau Distributie van de Afdeling Middenstand van het Departement van Handel en Nijverheid, afschriften., 1939-1941; 185; 1 pak
      - Stukken betreffende regelingen ten aanzien van in beslag genomen distributiegoederen., 1940-1941; 186; 1 omslag
    - Instelling en organisatie van plaatselijke distributie organen, 2.4.2
      - Stukken betreffende overleg met de commissarissen der Koningin inzake de voorbereiding van maatregelen op het gebied van de levensmiddelen-distributie., 1938-1939; 187; 1 omslag
      - Lijsten van bevolkingscijfers van gemeenten en distributiekringen in Nederland per 1 januari 1939, met geleidebrief van het Centraal Bureau voor de Statistiek., 188; 1 omslag
      - Stukken betreffende instelling, organisatie en taken van distributiekringen en -diensten., 1939; 189; 1 omslag
      - Stukken betreffende voorschriften en richtlijnen voor het financieel beheer bij de distributiekantoren., 1939; 190; 1 omslag
      - Stukken betreffende samenvoegingen van distributiekringen ingevolge artikel 11 van de Distributiewet 1939, alsmede betreffende de vaststelling van gemeenschappelijke regelingen ingevolge artikel 12 van de Distributiewet 1939 (voorbeelddossiers)., 1939-1940, 1941, 1946-1949; 191-193; 3 pakken
        - 1939-1940, 191
        - 1941, 192
        - 1946-1949, 193
      - Stukken betreffende regelingen ten aanzien van de voedselvoorziening in geval van evacuatie., 1940; 194; 1 omslag
      - Statistische overzichten betreffende het aantal distributieambtenaren in Nederland en opgaven van kosten der distributiekringen., 1946-1950; 195; 1 omslag
  - Doelmatige distributie van goederen, 2.5
    - Distributieregelingen ten aanzien van afzonderlijke produkten, 2.5.1
      - Stukken betreffende de distributie van peulvruchten., 1939-1940; 196-199; 4 omslagen
        - periodieke rapporten over distributie van peulvruchten, 1939-1940, 196
        - verslagen van besprekingen met het Departement en vertegenwoordigers van de Nederlandse Akkerbouwcentrale en handelaren in peulvruchten, 1939-1940, 197
        - notulen van de vergaderingen van de (sub-)commissie van advies voor zaden en peulvruchten, alsmede adviezen aan de Nederlandse Akkerbouwcentrale, 1940, 198
        - kranteknipsels, 1939-1940, 199
      - Stukken betreffende de distributie van suiker., 1939-1940; 200-202; 3 omslagen
        - periodieke rapporten over distributie van suiker, 1939-1940, 200
        - verslagen van besprekingen met branchevertegenwoordigers, 201
        - algemeen tijdschema suikerdistributie, kranteknipsels, 1939-1940, 202
      - Beschikkingen tot vaststelling van en/of wijziging van distributiebepalingen ten aanzien van afzonderlijke produkten., 1939-1949; 203-228; 24 omslagen
        - aardappelen, 1941 I, 1943 I, 1944 I, 203
        - appelen, 1942, 204
        - boter en vet, 1940 I en II, 205
        - brood, 1940 II, 1942 I, 206
        - erwten, 1939 I, 207
        - gebak, 1940 I, 208
        - grutterswaren, 1940 I, 209
        - jam, 1941 I, 210
        - koffie en thee, 1940 I, 211
        - melk, 1941 I, 212
        - meubelen, 1943 I, 213
        - petroleum, 1939 II, 214
        - peulvruchten, 1940 I, II en 1942 I, 215
        - rijwielen, 1942 I, 216
        - schoenen, 1941 III, 217
        - serviesgoed, 1942 I, 218
        - smeerolie, 1940 I, 219
        - soep- en sausbereiding, 1943 I, 220
        - suiker, 1939 II, 1941 I, 221
        - tabak, 1940 I, 1942 I, 222
        - tarwebloem, 1940 I, 1942 I, 223
        - textiel, 1941 IV, 1943 I, 224
        - vaste brandstoffen, 1940 III, 225
        - versnaperingen, 1942 I, 226
        - vlees, 1940 II, 227
        - zeep, 1940 I, 228
      - Stukken betreffende de organisatie van de veevoederdistributie in oorlogstijd., 1938-1939; 229; 1 omslag